臺灣嘉義地方法院民事裁定
109年度朴簡聲字第34號
抗  告  人   
即  相對人  羅渝文  
相  對  人
即  聲請人  曾新枝  
            曾張罔  
            曾吳玉蘭
            張金松  
            曾土城  
相  對  人  曾樹桐  
            黃榮瑞即曾掇之繼承人

            黃陳琴即曾掇之繼承人

            黃施瑞娥即曾掇之繼承人

            黃財旺即曾掇之繼承人

            黃財華即曾掇之繼承人

            黃雅雪即曾掇之繼承人

            黃芷薇即曾掇之繼承人

            黃豊源即曾掇之繼承人

            黃美麗即曾掇之繼承人

            黃素梅即曾掇之繼承人

            黃素娟即曾掇之繼承人

            蘇黃貴英即曾掇之繼承人

            劉黃桂美即曾掇之繼承人

            陳黃金英即曾掇之繼承人

            黃湘雅即曾掇之繼承人

            湯次郎即曾沉之繼承人

            陳湯阿月即曾沉之繼承人

            李湯秋玉即曾沉之繼承人

            湯秋連即曾沉之繼承人

            湯秋燕即曾沉之繼承人

            湯楊鳳桂即曾沉之繼承人

            湯振章即曾沉之繼承人

            湯振彬即曾沉之繼承人

            湯惠娟即曾沉之繼承人

            湯詠涵即曾沉之繼承人


            余正儀即曾沉之繼承人

            余正來即曾沉之繼承人

            蔡余員即曾沉之繼承人

            林余猜即曾沉之繼承人

            王余素貞即曾沉之繼承人


            余葉金枝即曾沉之繼承人

            余福文即曾沉之繼承人

            余惠蘭即曾沉之繼承人

            余惠華即曾沉之繼承人

            余惠真即曾沉之繼承人

            余承嬡即曾沉之繼承人

            余陳月娥即曾沉之繼承人

            余鎮州即曾沉之繼承人

            余美嬅即曾沉之繼承人

            翁余宛陵即曾沉之繼承人

            余宛慧即曾沉之繼承人

            張銘仁即曾沉之繼承人

            張玉琴即曾沉之繼承人

            張貴華即曾沉之繼承人

            戴吳麗淑即曾沉之繼承人

            吳紜即曾沉之繼承人

            吳蘇金梅即曾沉之繼承人

            吳泰龍即曾沉之繼承人

            吳明娜即曾沉之繼承人

            吳明芬即曾沉之繼承人

            吳明妤即曾沉之繼承人

            蔡余修即曾沉之繼承人

            蔡協舜即曾沈之繼承人

            蔡麗香即曾沈之繼承人

            蔡麗雲即曾沈之繼承人

            蔡逸威即曾沈之繼承人

            蔡依依即曾沈之繼承人

            曾柏勝  
            曾瑞宗  

            曾樹木  
            曾瑞文  

            張國林  
上列當事人間請求分割共有物事件，聲請人聲請確定訴訟費用額
，本院裁定如下：
    主  文
原裁定撤銷。
兩造間應負擔之訴訟費用額、應賠償之對象及金額分別確定如附
表二所示，並均應自本裁定送達之翌日起至清償日止，加給按週
年利率百分之五計算之利息。
    理  由
一、抗告意旨略以：抗告人前於民國109年12月16日已具狀陳報
    所繳納本院107年度朴簡字第114號、本院108年度簡上字第8
    6號判決之訴訟費用如附表一編號1至4所示，合計21,550元
    ，然原裁定漏未審酌抗告人所支出之上開訴訟費用，為此依
    法提起抗告，請求廢棄原裁定等語。
二、按原法院或審判長認抗告為有理由者，應撤銷或變更原裁定
    ，民事訴訟法第490 條第1 項定有明文。經查，本件抗告人
    已提出如附表一編號1至4所示之單據，並經本院調取前述民
    事卷核閱無誤。
三、從而，原裁定漏未計入抗告人所繳納如附表一編號1至4所示
    之訴訟費用21,550元，尚有未洽。是本件抗告意旨指摘原裁
    定不當，求予廢棄，為有理由，爰依民事訴訟法第490條第1
    項規定，撤銷原裁定，並依民事訴訟法第91條規定，裁定如
    主文第2項所示。
中　　華　　民　　國　　110 　年　　5 　　月　　12　　日
                  臺灣嘉義地方法院嘉義簡易庭
                                  法　官　陳寶貴
以上正本係照原本作成。
如對本裁定抗告須於裁定送達後10日內向本院提出抗告狀。
中　　華　　民　　國　　110 　年　　5 　　月　　12　　日
                                  書記官  江靜盈
附表一、訴訟費用計算書
編號 項目 金額（新臺幣 ） 預納人 合計（新臺幣） 1 第一審裁判費      1,770元 羅渝文   21,550元 2 地籍圖謄本及土地勘查複丈費     18,050元 羅渝文  3 地籍圖冊閱覽抄錄費        200元 羅渝文  4 戶籍謄本規費      1,530元 羅渝文  5 第二審裁判費      2,655元 曾土城   95,805元 6 估價費     85,000元 曾土城  7 地政規費      8,150元 曾土城  合計（新臺幣）     117,355元 
附表二、訴訟費用負擔比例及應負擔訴訟費用額 
編號 當事人 訴訟費用分擔比例  應給付羅渝文之金額 應給付曾土城之金額  1 羅渝文 8分之1  無 10,180元 （抵銷部分詳如備註2）  2 曾樹木 12分之1  21,550元×1/12＝1,795元（調整不進位)    95,805元×1/12＝ 7,983元（調整不進位）  3 曾土城 12分之1  無（已抵銷，詳如備註2） 無  4 曾吳玉蘭 48分之1  21,550元×1/48＝449元 95,805元×1/48＝ 1,996元  5 曾張罔 16分之1  21,550元×1/16＝1,347元 95,805元×1/16＝ 5,988元  6 曾樹桐 8分之1  21,550元×1/8＝ 2,694元 95,805元×1/8＝ 11,976元  7 曾瑞文 48分之1  21,550元×1/48＝449元 95,805元×1/48＝ 1,996元  8 曾瑞宗 48分之1  21,550元×1/48＝449元 95,805元×1/48＝ 1,996元  9 曾柏勝 48分之1  21,550元×1/48＝449元 95,805元×1/48＝ 1,996元  10 曾新枝 16分之1  21,550元×1/16＝1,347元 95,805元×1/16＝ 5,988元  11 張國林 16分之1  21,550元×1/16＝1,347元 95,805元×1/16＝ 5,988元  12 張金松 16分之1  21,550元×1/16＝1,347元 95,805元×1/16＝ 5,988元  13 被繼承人曾掇即黃謝曾氏掇之繼承人：黃榮瑞、黃陳琴 、黃施瑞娥、黃財旺、黃財華、黃雅雪、黃芷薇、黃豊源、黃美麗、黃素梅、黃素娟、蘇黃貴英、劉黃桂美、陳黃金英、黃湘雅 連帶負擔8分之1  21,550元×1/8＝ 2,694元 （連帶負擔） 95,805元×1/8＝ 11,976元 （連帶負擔）  14 被繼承人曾沈即湯曾氏沉之繼承人：湯次郎、陳湯阿月、李湯秋玉、湯秋連、湯秋燕、湯楊鳳桂、湯振章、湯振彬、湯惠娟、湯詠涵、余正儀、余正來、蔡余員、林余猜、王余素貞、余葉金枝、余福文、余惠蘭、余惠華、余惠真、余承嬡、余陳月娥、余鎮州、翁余宛陵、余宛慧、余美嬅、張銘仁、張玉琴、張貴華、戴吳麗淑、吳紜、吳蘇金梅、吳泰龍、吳明芬、吳明妤、吳明娜、蔡余修、蔡通標（於108年9月8日過世，承受訴訟人為蔡協舜、蔡逸威、蔡依依）、蔡協舜、蔡麗香、蔡麗雲、蔡逸威、蔡依依 連帶負擔8分之1  21,550元×1/8＝ 2,694元 （連帶負擔） 95,805元×1/48＝ 11,976元 （連帶負擔） 備註：  1.本表格單位為新臺幣，元以下四捨五入。惟為加總等於應負擔之訴訟費用額，得依職權酌情調整不進位。  2.聲請人曾土城及相對人羅渝文各應負擔之費用計算如下： 　 ①聲請人曾土城所支出之訴訟費用為95,805元，相對人羅渝文應負擔1/8，故相對人羅渝文應給付聲請人曾土城之訴訟費用額為11,975元（計算式95,805×1/8≒11,975，調整不進位）。 　 ②相對人羅渝文所支出之訴訟費用為21,550元，聲請人曾土城應負擔1/12，故聲請人曾土城應給付相對人羅渝文之訴訟費用額為1,795元（計算式21,550×1/12≒1795，調整不進位）。 　 ③聲請人曾土城及相對人羅渝文互為抵銷後，相對人羅渝文尚應給付聲請人曾土城之訴訟費用額為10,180元（計算式：11,975－1,795＝10,180）。